最高法院刑事判決　　　　　　　　　　　　　　　九十一年度台上字第六四五六號
　　上 訴 人　台灣高等法院台中分院檢察署檢察官
　　被　　告　甲○○
右上訴人因被告違反毒品危害防制條例案件，不服台灣高等法院台中分院中華民國八
十九年六月二十七日第二審判決（八十九年度上訴字第三三九號，起訴案號：台灣台
中地方法院檢察署八十七年度偵字第二四一八二號），提起上訴，本院判決如左：
    主  文
原判決撤銷，發回台灣高等法院台中分院。
    理  由
本件原判決維持第一審諭知被告甲○○無罪之判決，駁回檢察官在第二審之上訴，固
非無見。惟查：(一)、已受請求之事項未予判決者，其判決當然違背法令，刑事訴訟法
第三百七十九條第十二款定有明文。本件檢察官起訴之被告犯罪事實為「甲○○基於
概括之犯意，自民國八十七年八月初起，至八十七年十一月二日止，連續以行動電話
０九三六｜二九七｜一九九號為聯絡工具而在台中市○○路寶覺寺前，以一小包第二
級毒品安非他命三千元（新台幣，下同）至五千元不等之價格販賣安非他命予林兆智
多次，復於八十七年十一月二日在台中市○○路寶覺寺前，以一小包第一級毒品海洛
因八千元之價格販賣安非他命（按應係海洛因之誤）予林兆智。嗣於八十七年十一月
二日下午十時三十分許，在台中市○道路三十五巷六弄二十號查獲林兆智，並扣得安
非他命二包、海洛因一包後，循線於八十七年十一月三日十四時十分，在台中市○○
路寶覺寺前，查獲甲○○，並扣得安非他命二包、０九三六｜二九七｜一九九號行動
電話一支」等情。依上開起訴事實，參酌起訴書證據並所犯法條欄有關「……參以被
告甲○○於被告林兆智以上揭電話聯絡後，即攜帶安非他命前往約定地點等待被告林
兆智前來取貨，足徵被告林兆智之供述非虛……」等語之論述綜合觀之，其對林兆智
為警查獲後，依警授意，撥打被告之行動電話與被告聯絡，佯以購買安非他命，被告
果於八十七年十一月三日下午二時十分許，依約攜帶安非他命二包至台中市○○路寶
覺寺前，欲販賣予林兆智，致為警查獲而未遂部分之犯行，自亦已一併起訴。乃原審
不察，既一面認定被告此部分所為，應成立販賣第二級毒品未遂罪（原判決第六頁倒
數第三行至第七頁第一行），一面又以此部分未據起訴而未予判決，自難謂無已受請
求之事項未予判決之違法。(二)、依卷內資料，林兆智為警查獲當時，即明確供稱係打
被告之行動電話與被告聯絡，直接向被告購買安非他命及海洛因等語。至第一審始翻
異前供，改稱：所施用之毒品係透過湯獻章向綽號「豆花」之被告購得，未曾直接向
被告購買云云，但其若未直接向被告購買安非他命及海洛因，以依其所稱：「不認識
甲○○」、「不知甲○○之行動電話號碼」（第一審卷第一六七頁正、反面），何以
其於為警查獲後，又能配合警方，撥打被告之行動電話與被告聯絡，佯以購買安非他
命（第一審卷第四十二頁反面），原因何在？矧林兆智上開所稱「所施用之毒品係透
過湯獻章向被告購得」，又與湯獻章所稱「未曾代林兆智向被告購買毒品」不相符合
，實情為何？為明事實真相，自應深入詳予調查。原審未根究明白，遽維持第一審諭
知被告無罪之判決，自嫌速斷。檢察官上訴意旨指摘原判決違法，非無理由，認應發
回更審，期臻翔適。
據上論結，應依刑事訴訟法第三百九十七條、第四百零一條，判決如主文。
中      華      民      國    九十一    年     十一     月     十四     日
                              最高法院刑事第十二庭
                                  審判長法官  張  淳  淙
                                        法官  謝  俊  雄
                                        法官  蘇  振  堂
                                        法官  張  春  福
                                        法官  呂  永  福
      右正本證明與原本無異
                                              書  記  官
中      華      民      國    九十一    年     十一     月    二十二    日
